臺灣高雄地方法院刑事判決　　　　　　　　　　　　九十三年度易字第一八六四號
　　公　訴　人　臺灣高雄地方法院檢察署檢察官
　　被　　　告　甲○○　男　三.
右列被告因竊盜案件，經檢察官提起公訴（九十三年度偵字第二二七０九號）暨移請
本院併案審理（九十三年度偵字第二一七八八號），被告於準備程序進行中就被訴事
實為有罪之陳述，經告知簡式審判程序之旨、並聽取當事人之意見後，本院裁定由受
命法官獨任進行簡式審判程序，並判決如左：
    主  文
甲○○共同竊盜，累犯，處有期徒刑肆月，如易科罰金，以參佰元折算壹日。
    事  實
一、甲○○前因違反肅清煙毒條例案件，經本院八十六年度訴字第三三九八號判決判
    處有期徒刑四年二月確定，於民國八十九年一月二十九日縮短刑期假釋出監，惟
    前開假釋復經撤銷，再於九十年九月二十五日入監執行，嗣於九十二年十月二十
    一日縮短刑期執行完畢出監。詎其猶不知悛悔，於九十三年九月二十三日五時三
    十分許，由蔡榮賢（由台灣高雄地方法院檢察署檢察官另案偵辦）騎乘甲○○所
    有之車牌號碼ＯＲＱ—四七０號重型機車，於後座搭載甲○○，行經京城建設公
    司位於高雄市○○區○○路、富國路之工地，適蔡榮賢發現該工地內堆放有鋼筋
    鐵條，遂頓生貪念，逕以徒手搬運、並置於上開重型機車前座腳踏墊之方式加以
    竊取。蔡榮賢於搬運上開鋼筋之際，要求甲○○代為注意周遭是否有人，甲○○
    亦以自己犯罪之意思，與蔡榮賢共同基於意圖為自己不法所有之犯意聯絡，於一
    旁代為把風掩護。嗣因京城建設公司工地巡邏員丙○○發現而報警處理，於蔡榮
    賢、甲○○騎乘機車離去之際，在上址當場予以查獲，而查悉上情，另扣得渠等
    竊得之鋼筋二百一十一條。
二、案經高雄市政府警察局鼓山分局報請臺灣高雄地方法院檢察署檢察官偵查起訴。
    理  由
一、被告甲○○所犯係刑法第三百二十條第一項之普通竊盜罪，其法定刑為死刑、無
    期徒刑、最輕本刑為三年以上有期徒刑以外之罪，於準備程序進行中，被告就被
    訴事實為有罪之陳述，由受命法官告知簡式審判程序之要旨並聽取其與公訴人之
    意見，經被告同意適用簡式審判程序後，本院亦認無不得或不宜改依簡式審判程
    序進行之處，爰依刑事訴訟法第二百七十三條之一第一項、第二百八十四條之一
    規定，本院合議庭裁定由受命法官獨任進行簡式審判程序，合先敘明。
二、右揭犯罪事實，業據被告甲○○於本院審理中坦承不諱，核與告訴人乙○○指述
    情節相符，並經丙○○於警詢及偵查中證述綦詳，復有現場照片八紙、贓物認領
    保管收據、車籍作業系統查詢資料、高雄市政府警察局受理各類案件記錄簿及員
    警工作記錄簿各一件在卷可稽，亦扣有被告與蔡榮賢共同竊取之鋼筋二百一十一
    支可資佐證，足徵被告自白之內容核與事實相符，堪予採信。按刑法上共同正犯
    之成立要件，係行為人在主觀上有共同實施犯罪行為之意思，在客觀上有共同實
    施犯罪行為之事實，即必須有共同犯罪之意思聯絡及行為分擔，而其犯意聯絡固
    不限必須發生於行為前，倘於事中參與犯罪者，僅須知悉原先行者之犯意，並利
    用其已為之行為加功於犯罪，亦得以共同正犯論之；再者，把風行為之目的在排
    除犯罪障礙，助成犯罪之實現，縱行為人所參與者僅係行為分攤，並非構成要件
    之行為，然既在合同意思範圍內、分擔犯罪行為之一部，仍應就全部行為，負有
    共同正犯之責。準此，本件被告既以自己犯罪之意思，於蔡榮賢行竊之時為其把
    風掩護，以利犯罪結果之遂行，且於得手後偕同騎乘機車離去，縱其未有實行竊
    取鋼筋之舉，仍應論以共同正犯，方屬適法。職是，本件事證明確，被告犯行洵
    堪認定，應依法論科。
三、核被告甲○○所為，係犯刑法第三百二十條第一項之普通竊盜罪。被告與蔡榮賢
    彼此間就上開犯行，具有犯意聯絡及行為分擔，應論以共同正犯。再被告前因違
    反肅清煙毒條例案件，經本院判處有期徒刑四年二月確定，於八十九年一月二十
    九日縮短刑期假釋出監，惟其假釋另經撤銷，再於九十年九月二十五日入監執行
    ，於九十二年十月二十一日縮短刑期執行完畢出監等情，有臺灣高等法院被告全
    國前案記錄表及本院被告院內索引卡紀錄表各一件在卷足憑，是被告於有期徒刑
    執行完畢後，五年內再犯本件法定刑為有期徒刑以上之罪，為累犯，應依法加重
    其刑。爰審酌被告不思以己力正當謀生，反圖不勞而獲，及其犯罪動機、目的、
    手段、所竊財物價值非鉅，並兼衡其品行、生活狀況、智識程度與事後尚能坦承
    犯行、態度良好等一切情狀，量處如主文所示之刑，並諭知易科罰金之折算標準
    ，以資懲儆。
四、另查，被告前於九十三年八月三日十一時三十五分許，在高雄市鼓山區○○○路
    十九號之一後門口內，以徒手搬運之方式，竊取勇鑫機械工程行所有之幫浦一具
    ，經本院以九十三年度簡字第四０三三號判決判處有期徒刑三月確定。惟按，連
    續犯之所謂出於概括犯意，必須其多次犯罪行為自始均在一個預定犯罪計劃以內
    ，出於主觀上始終同一犯意之進行，若中途另有新犯意發生，縱所犯為同一罪名
    ，究非連續其初發的意思，即不能成立連續犯，最高法院七十年台上字第六二九
    六號著有判例可資參照。查被告前述犯行與本件雖僅相隔一月餘，惟參以被告於
    本院審理中供承伊本來沒有想要偷、是蔡榮賢臨時要伊把風等情屬實；又被告上
    述九十三年八月三日之犯行，業於同年八月二十五日經本院九十三年度簡字第四
    ０三三號予以判決，此有上開臺灣高等法院被告全國前案紀錄表與該案刑事書記
    官辦案進行簿在卷可佐，從而此部分事實要與本件不生連續犯之裁判上一罪關係
    ，本院自得另為適法之裁判。
五、台灣高雄地方法院檢察署檢察官九十三年度偵字第二一七八八號移送併辦意旨略
    以：被告與綽號「阿榮」之成年男子，共同意圖為自己不法之所有，於九十三年
    十月二十五日十五時二十分許，在高雄市鼓山區○○○○路與美術南二路口，以
    徒手搬運之方式，車牌號碼ＹＯ—六五二０號自用小貨車內之電線十七捆，因認
    被告此部份亦涉有刑法第三百二十條第一項之竊盜犯行，爰請併案審理云云。惟
    茲據被告自承其於本案之後再無另行偷竊之意等語無訛（參見本院九十三年十二
    月二十九日審判筆錄第五頁），參以右揭說明，自難謂此部份移送併辦事實與前
    開論罪科刑部分，有何連續犯之裁判上一罪關係，本院無從併予審究，應退回檢
    察官另為適法之處理，併此敘明。
據上論斷，應依刑事訴訟法第二百七十三條之一第一項、第二百九十九條第一項前段
，刑法第三百二十條第一項，第二十八條、第四十七條、第四十一條第一項前段，罰
金罰鍰提高標準條例第一條前段、第二項，判決如主文。
中　　　華　　　民　　　國　　　九十三　　　年　　十二　　月　 三十一 　日
                                  臺灣高雄地方法院刑事第十七庭
                                      法  官  陳明呈
右正本證明與原本無異。
如不服本判決，應於收受送達後十日內向本院提出上訴書狀。
　　　　　　　　　　　　　　　　　　　書記官  林明忠
中　　　華　　　民　　　國　　九十三　　年　　 十二 　　月　　三十一　　日
附錄本判決論罪科刑法條：
中華民國刑法第三百二十條 (普通竊盜罪、竊佔罪)
意圖為自己或第三人不法之所有，而竊取他人之動產者，為竊盜罪，處五年以下有期
徒刑、拘役或五百元以下罰金。
意圖為自己或第三人不法之利益，而竊佔他人之不動產者，依前項之規定處斷。
前二項之未遂犯罰之。
